【裁判字號】    97,聲,570
【裁判日期】    970530
【裁判案由】    返還提存物
【裁判全文】
臺灣桃園地方法院民事裁定               97年度聲字第570號
聲   請   人  甲○○
相   對   人  碧昂絲國際股份有限公司
兼法定代理人  乙○○
上列聲請人聲請返還提存物事件，本院裁定如下：
    主  文
本院九十六年度存字第三八三九號提存事件聲請人所提存之面額
新台幣伍拾萬元新光銀行天母分行無記名可轉讓定期存單壹張（
存單號碼：0000-00-000000-0），就相對人乙○○部分，准予返
還。
聲請人其餘聲請駁回。
    理  由
一、本件聲請意旨略以：聲請人前依本院96年度裁全字第4902號
    假扣押裁定，以本院96年度存字第3839號提存新光銀行天母
    分行無記名可轉讓定期存單新台幣50萬元，聲請對相對人之
    財產為假扣押強制執行，茲因聲請人與相對人間之本案訴訟
    ，業經本院96年度桃簡字第1341號判決確定，應供擔保之原
    因已消滅，聲請人於聲請撤銷上開假扣押裁定並撤回上開假
    扣押強制執行後，已定20日以上期間催告相對人行使權利而
    相對人未行使，爰依民事訴訟法第104 條第1 項規定，聲請
    返還提存物等語。
二、按訴訟終結後，供擔保人證明已定20日以上之期間，催告受
    擔保利益人行使權利而未行使者，法院應依供擔保人之聲請
    ，以裁定命返還其提存物，民事訴訟法第104 條第1 項第3
    款前段定有明文。另依同法第106 條前段，前開規定於其他
    依法令供訴訟上之擔保者準用之。
三、經查，聲請人依本院96年度裁全字第4902號假扣押裁定提存
    擔保金後，對相對人乙○○之財產為強制執行，惟因相對人
    提出抗告，同上假扣押裁定業經台灣高等法院以96年度抗字
    第1609號裁定廢棄，並駁回聲請人假扣押之聲請，本院並已
    撤銷上開對相對人乙○○之假扣押執行程序在案，聲請人於
    96年12月6 日以台北南海郵局第203 號存證信函定21日期間
    通知相對人乙○○行使權利而未行使，業據聲請人提出本院
    96年度存字第3839號提存書、存證信函各1 件為證，核屬相
    符，復經本院依職權調閱上開卷宗，查對無誤，且有本院民
    事紀錄科查詢表2 紙在卷可稽，堪信聲請人之主張為真實。
    從而聲請人聲請發還上開擔保金，就相對人乙○○部分，核
    無不合，應予准許。
四、次按擔保提存之提存人於提存後，於假扣押、假處分、假執
    行經裁判後未聲請執行，或於執行程序實施前撤回執行之聲
    請，得聲請該管法院提存所返還提存物，提存法第18條第1
    項第3 款定有明文。足見假扣押供擔保人於強制執行實施前
    撤回執行之聲請或未聲請執行，即得逕向法院提存所聲請返
    還擔保金，毋須經由法院裁定。經查，聲請人於辦理擔保提
    存後，聲請本院假扣押執行相對人之財產，惟就相對人碧昂
    絲國際股份有限公司（下稱碧昂絲公司）部分，已於假扣押
    執行前撤回執行之聲請，並已取得本院民事執行處發給之未
    執行證明，有該證明書在卷可稽，復經本院依職權調閱上開
    假扣押強制執行案卷，查核無誤，依上規定，聲請人對於相
    對人碧昂絲公司部分既毋庸聲請本院裁定，即可逕向本院提
    存所聲請取回提存物。從而，聲請人此部分之聲請，為無理
    由，應予駁回。
中    華    民    國    97    年    5     月    30    日
                  民事第三庭    法  官  張天民
以上正本係照原本作成
如不服本裁定應於送達後10日內向本院提出抗告狀，並繳納抗告
費新臺幣1,000元
中    華    民    國    97    年    5     月    30    日
                                書記官  劉彩華


司法院資訊處製作；財團法人民間司法改革基金會備份。
